【裁判字號】    92,交上易,19
【裁判日期】    920311
【裁判案由】    過失傷害
【裁判全文】
臺灣高等法院刑事判決                            九十二年度交上易字第一九號
    上訴人即
    被    告  乙○○
右上訴人因過失傷害案件，不服臺灣板橋地方法院九十一年度交易字第一九八號，中
華民國九十一年十一月二十五日第一審判決（起訴案號：臺灣板橋地方法院檢察署
九十一年度偵字第二六七九號）提起上訴，本院判決如左：
    主  文
上訴駁回。
    事  實
一、乙○○係以駕駛計程車營業，為從事駕駛業務之人，其於民國九十年十一月七日
    十五時三十分許，駕駛車號Ｍ八─三四七號營業小客車，沿臺北縣永和市○○路
    往得和路方向行駛，應注意汽車行駛時，隨時注意車前狀況，並採取必要之安全
    措施，以防止危險之發生，且依當時天候晴朗，為日間自然光線，路面乾燥、無
    缺陷、無障礙物等客觀情狀，並無不能注意之情事，乙○○於行經臺北縣永和市
    ○○路、得和路口時，竟疏未注意前方另有甲○○騎乘車號ＡＮＭ─一八八號機
    車行駛，乃自後擦撞甲○○之機車，造成甲○○人車倒地後，受有右手肘橈骨頭
    骨折之傷害，此時適有巡邏員警行經事故現場，發覺肇事情形並將甲○○送醫急
    救。
二、案經甲○○訴由臺北縣政府警察局永和分局報請臺灣板橋地方法院檢察署檢察官
    偵查起訴。
    理  由
一、右揭事實，業據被告乙○○於偵審中坦承不諱，核與告訴人甲○○指訴情節相符
    ，並有道路交通事故調查報告表一紙、事故現場照片四幀附卷可稽，而告訴人甲
    ○○因本件車禍受有右手肘橈骨頭骨折之傷害一節，亦有天主教耕莘醫院永和分
    院診斷證明書一紙在卷足憑。按汽車行駛時，駕駛人應注意車前狀況，隨時採取
    必要之安全措施，道路交通安全規則第九十四條第三項定有明文。被告身為職業
    汽車駕駛人，自應注意前揭規定並遵守之，而依卷附道路交通事故調查報告表所
    載，肇事當時為晴天，日間自然光，視距良好，路面乾燥、無缺陷、無障礙物，
    並無不能注意之情事，乃竟疏未注意及此，致肇本件車禍，自難辭過失之責。又
    告訴人因本件車禍受有前述傷害，被告之過失行為與告訴人所受傷害間自具有相
    當因果關係，本件事證明確，被告犯行堪以認定。
二、被告乙○○係職業小客車司機，為從事駕駛業務之人，業據其自承在卷，其因駕
    車過失致告訴人受傷，核其所為係犯刑法第二百八十四條第二項前段之業務過失
    傷害罪。
三、原審經審理結果，認被告乙○○罪證明確，而適用刑法第二百八十四條第二項前
    段、第四十一條第一項前段、罰金罰鍰提高標準條例第一條前段、第二條之規定
    ，並審酌被告並無前科，素行尚佳，未能與告訴人達成和解，致有憾事，惟其於
    犯罪後均坦承犯行，態度良好等一切情狀，量處被告有期徒刑三月，並諭知易科
    罰金之折算標準，經核其認事用法及量刑，均無不當，被告上訴意旨略稱其於肇
    事後，於警訊中坦承全部事實並表示願接受法律制裁，符合自首要件及原判決未
    就刑法第五十七條具體審酌及量刑過重等，惟查被告於本院審理時供稱當時我們
    在肇事現場剛好有巡邏警員經過，由巡邏警員叫救護車等，且本件係警方於肇事
    人報明其犯罪前即已發覺，亦有台北縣警察局偵辦交通事故案件涉嫌人是否自首
    調查表附卷可稽，被告之肇事行為既於申報前即為有偵查犯罪職權之警員所發覺
    ，核與刑法第六十二條所定自首須於犯罪未發覺前為之之要件不符，縱於有偵查
    犯罪職權之警員發覺之事後陳述自己犯罪之事實，亦僅係自白而非自首，是被告
    認其係自首，自無可採，又原判決已審酌被告無前科之素行，坦承犯行之態度良
    好，及被告未能與告訴人達成和解，致有憾事（此即已表示被告有意願和解，但
    未能成立之情形）等之一切情狀而量處前揭之刑，尚無何不當之處，被告前開之
    上訴為無理由，應予駁回。
據上論斷，應依刑事訴訟法第三百六十八條判決如主文。
本案經檢察官洪泰文到庭執行職務。
中      華      民      國    九十二    年      三      月      十一    日
                           臺灣高等法院交通法庭
                               審判長法  官  陳  正  雄
                                     法  官  許  錦  印
                                     法  官  許  宗  和
右正本證明與原本無異。
不得上訴。
                                     書記官  廖  艷  莉
中      華      民      國    九十二    年      三      月      十七    日
附錄論罪法條：
刑法第二百八十四條
因過失傷害人者，處六月以下有期徒刑、拘役或五百元以下罰金。致重傷者，處一年
以下有期徒刑、拘役或五百元下罰金。
從事業務之人，因業務之過失傷害人者，處一年以下有期徒刑、拘役或一千元以下罰
金。致重傷者，處三年以下有期徒刑、拘役或二千元以下罰金。


司法院資訊處製作；財團法人民間司法改革基金會備份。
